# 请帮助举例“接受服务企业具有结算义务且授予本企业职工内其他企业权益工具”

提问人：blemig 时间：2021-08-07 14:15:21
请教大家，在集团公司股份支付里，有这样的规则：
“接受服务企业具有结算义务且授予本企业职工的是企业集团内其他企业权益工具的，应当将该股份支付交易作为现金结算的股份支付处理。”
请问，何时才能发生这样的情况—— 接受服务企业给员工的是别的企业的权益工具？
对于：别的企业授予接受服务企业的员工自己的权益工具来帮助接受服务企业结算，这样的例子我能理解。
但是，对接受服务的企业自己来授予自己的员工给他们别的企业的权益工具，何时才能发生这样的事情呢？ 接受服务的企业不是发出去的权益工具的拥有人，它怎么会有权利给自己的员工发别的企业的权益工具呢？
请大家帮忙举个例子来说明这种情况。我没想明白。
非常感谢！
是这样的么？ A企业是接受服务企业， A给自己的员工甲发了B公司的限制性股票， B的股票 10 元/股， A给甲发了 2000 股，每股授予价格是 5 元/股。 约定 3 年后，甲可以解锁。
那么，这算是A企业给甲员工发行B公司的权益工具么？ 最终结果，不还是跟B公司作为结算公司给A企业这个接受服务公司发行B公司自己的权益工具帮A企业结算不是一样的结果么？

回答人：chenyiwei
比较常见的例子是：母公司A、子公司（上市公司）B。母公司A将其所持有的部分子公司B股票授予（低于公允价值转让）给母公司A自己的员工，这种情况下在A自身的个别报表中是作为现金结算股份支付处理。但在A的合并报表层面还是按权益结算股份支付处理。

提问人：kspark 时间：2021-12-30 21:31:58
陈老师，这个例子中结算方是母公司A，接受服务的也是母公司A。此时母公司A做现金结算股份支付，子公司B不用处理。
假设母公司A是让母公司的员工低价增资子公司B，此时结算方是母公司还是子公司？若是不是还应该是母公司？

回答人：chenyiwei
假设母公司A是让母公司的员工低价增资子公司B，此时结算方是子公司。